# 关于非同一控制下企业合并，少数股东权益金额的问题

提问人：liu42644268 时间：2019-03-24 11:56:00
求教各位，非同一控制下企业合并，少数股东权益金额应等于可辨认净资产公允价值乘以少数股东持股比例，而非被投资方公允价值乘以持股比例，如果为后者，确认的商誉则为全部股权的商誉而非控股股东按照持股比例应确认的商誉。不知我的理解是否正确。

回答人：chenyiwei
基本可以这样理解。但要注意：期末被收购方的资产、负债不是按照期末的公允价值计量的，而是按照 “以购买日的公允价值为起点持续计量至资产负债表日的金额”来计量的。